【裁判字號】    89,交上易,209
【裁判日期】    890203
【裁判案由】    過失傷害
【裁判全文】
臺灣高等法院臺中分院刑事判決          民國八十九年度交上易字第二○九號
    上  訴  人
    即  被  告  丙○○
右上訴人因過失傷害案件，不服台灣苗栗地方法院中華民國八十八年九月二十七日第
一審判決（民國八十八年度交易字第七二號，起訴案號：台灣苗栗地方法院檢察署民
國八十八年度偵字第三六三八號），提起上訴，本院判決如左：
    主      文
原判決撤銷。
丙○○因過失傷害人，處拘役伍拾日，如易科罰金以佰元折算壹日。
    事      實
一、丙○○於民國（下同）八十八年五月一日九時許，駕駛車號ＬＹ─四四二六號自
    用小客車，沿苗栗縣竹南鎮○○路四十二巷由東往西方向行駛，當車行至該巷口
    欲右轉建國路之際，原應注意車輛行經無號誌交岔路口時，應注意左右來車，並
    減速慢行，作隨時停車之準備，而依當時情形，並無不能注意之情事，竟疏未注
    意交岔路口橫越車輛，猶貿然右轉駛入建國路，適有甲○○騎乘自行車沿竹南鎮
    ○○路由北向南方向行抵該巷口，亦疏未注意路口車輛動態，致二車不慎發生碰
    撞，使甲○○因而受有頭部外傷合併腦震盪、左小腿挫擦傷、腹部挫擦傷之傷害
    ，經丙○○聯絡送醫並至警局備案，於犯罪未發覺前向有偵查權之公務員自首而
    受裁判。
二、案經甲○○訴由苗栗縣警察局竹南分局報請台灣苗栗地方法院檢察署檢察官偵查
    起訴。
    理  由
一、訊據上訴人即被告丙○○固不否認有於右開時、地駕車與甲○○發生事故之事實
    ，惟其於原審審理中否認有何過失傷害犯行，辯稱：當時右側停放一部大貨車阻
    其視線，伊未能察覺告訴人所騎乘之自行車行抵巷口，係告訴人自行跌倒撞向伊
    車云云。然查右揭犯罪事實，業據告訴人甲○○於警訊、偵查中及原審審理中指
    訴綦詳，並有道路交通事故調查報告表、診斷證明書二紙附卷足憑；又本件縱使
    被告丙○○於偵查中所陳巷口右側停放他車足以阻礙視線之言非屬虛構，惟被告
    既知此情，則其於駛出巷道之際，自應立即停車，循視線空檔處辨明右側確無來
    車，始可轉向，而質之被告於偵查中亦稱其僅緩慢駛出巷口，並未暫停車察看等
    語，則被告顯未盡防範事故發生之義務，所為自有過失，甚屬明確。按汽車行駛
    時，駕駛人應注意車前狀況，並隨時採取必要之安全措施，道路交通安全規則第
    九十四條第三項定有明文；被告丙○○駕車原應注意上開規定，依當時情況，又
    無不能注意之情形，竟貿然前進致發生車禍，其有過失甚明。被告於本院審理中
    亦坦認其於車禍之發生有過失。次查告訴人甲○○確因本件車禍受有傷害乙節，
    亦有診斷證明書一紙在卷足憑，且告訴人之傷害，既因本件車禍所致，顯與被告
    之過失行為間，具有相當之因果關係。被告丙○○上開所辯顯係卸責之詞，均不
    足採信，事證明確，被告犯行堪予認定。
二、核上訴人即被告所為，係犯刑法第二百八十四條第一項前段之過失傷害罪。又被
    告於車禍發生後，即報警並聯絡送醫，至警局報案，於犯罪未發覺前向有偵查權
    之公務員自首而受裁判，業據被告陳明在卷，應依刑法第六十二條前段減輕其刑
    。原審予以論科，固非無見，惟查被告於肇事後已與被害人達成和解並賠償損害
    ，有原審簡易庭調解筆錄在卷可稽，被害人亦具狀表示不再追究，原審量處有期
    徒刑六月，尚嫌過重，被告上訴指原審量刑過重，非無理由，應由本院將將原判
    決撤銷改判。爰審酌被告過失之程度，被害人所受傷害及其犯罪後之態度等一切
    情狀，量處如主文所示之刑併諭知易科罰金之折算標準。
三、據上論斷，應依刑事訴訟法第三百六十九條第一項前段、第三百六十四條、第二
    百九十九條第一項前段，刑法第二百八十四條第一項前段、第六十二條前段，罰
    金罰鍰提高標準條例第一條前段、第二條，判決如主文。
本案經檢察官乙○○到庭執行職務。
中      華      民      國    八十九     年      二       月     三     日
                                  臺灣高等法院臺中分院刑事第一庭
                                        審判長法  官  陳  嘉  雄
                                              法  官  陳  登  源
                                              法  官  龔  永  昆
右正本證明與原本無異。
不得上訴。
                                              書記官  陳  麗  玉
中      華      民      國    八十九     年      二       月     八     日
附錄本案論罪科刑法條全文：
刑法第二百八十四條第一項前段
因過失傷害人者，處六月以下有期徒刑、拘役或五百元以下罰金，致重傷者，處一年
以下有期徒刑、拘役或五百元以下罰金。
                                                                        Ｆ


司法院資訊處製作；財團法人民間司法改革基金會備份。
